臺灣高雄地方法院民事裁定　　　　　　　　　　　　　九十三年度小上字第九九號
　　上　訴　人　甲○○
　　被上訴人　　中華電信股份有限公司
　　法定代理人　薛紀建
當事人間請求給付電信費事件，上訴人對於中華民國九十三年七月二十三日本院高雄
簡易庭九十三年度雄小字第六六三號第一審小額民事判決提起上訴，本院裁定如下：
    主　　文
上訴駁回。
第二審訴訟費用新臺幣壹仟伍佰元由上訴人負擔。
    理  　  由
一、本件被上訴人於原審提出之聲請支付命令聲請狀記載聲請人為「中華電信股份有
    限公司臺灣北區電信分公司」，嗣於原審九十三年六月十五日言詞辯論期日，當
    庭變更原告（即聲請人）為「中華電信股份有限公司」，其訴訟程序主體在實質
    上既無變更，且該更正亦不甚礙原審被告（即上訴人）之防禦及訴訟之終結，應
    許其變更。原審判決誤繕原告為「中華電信股份有限公司台灣北高雄電信分公司
    」，應屬誤載，合先敘明。
二、按小額訴訟事件，對於第一審裁判之上訴，非以其違背法令為理由，不得為之；
    次按上訴狀內應記載上訴理由，表明下列各款事項：（一）原判決所違背之法令
    及其具體內容（二）依訴訟資料可認為原判決有違背法令之具體事實。民事訴訟
    法第四百三十六條之二十四第二項、第四百三十六條之二十五分別定有明文。當
    事人於小額訴訟程序提起上訴，如依民事訴訟法第四百三十六之三十二條第二項
    準用同法第四百六十八條規定，以第一審判決有不適用法規或適用法規不當為理
    由時，其上訴狀或理由書應有具體之指摘，並揭示該法規之條項或其內容；若係
    成文法以外之法則，應揭示該法則之旨趣；倘為司法院解釋或最高法院之判例，
    則應揭示該判解之字號或其內容；如以民事訴訟法第四百三十六之三十二條第二
    項準用同法第四百六十九條第一款至第五款所列各款情形為理由時，其上訴狀或
    理由書，應揭示合於該條款之事實。上訴狀或理由書如未依此項方法表明者，或
    其所表明者，顯與上開法條規定不相合時，即難認為已對第一審判決之違背法令
    有具體之指摘，其上訴自難認為合法。再者，當事人對於小額訴訟事件提起上訴
    時，按民事訴訟法第四百三十六條之二十四第二項、第四百三十六條之二十五規
    定，其上訴非但應以違背法令為理由，並應具體表明原判決違背法令之事實及內
    容，是就此法律審性質而言，核與第三審處理程式相符，倘當事人提起小額訴訟
    第二審上訴，其上訴狀未依上揭規定，提出合於該條各款事由者，其未提出理由
    之效果及處理程序，自應準用同法第四百七十一條第一項之規定，即上訴人應於
    提起上訴後二十日內，提出上訴理由書於原審法院，未提出者，毋庸命其補正，
    可逕以裁定駁回上訴。
三、本件上訴意旨略以：（一）原審判決書事實及理由欄之貳之二記載：「被告雖未
    於言詞辯論期日到場，惟據其所提出之異議狀及到庭所陳則以：伊並未向原告公
    司申請前開二支門號之室內電話使用，伊僅有住在高雄，並僅高雄市申請電話使
    用」等語，然當時上訴人係稱「僅有住在高雄，在南部職業，高雄都未申請電話
    使用」，反證即未住於臺北市，則本件電話安裝地點自不會在臺北市申請電話使
    用。而申請電話資料應由被上訴人依法提出，被上訴人並未提出，原審對此項亦
    未調查。（二）原審判決書第四頁第七行下段記載：「且被告到場亦坦承：以前
    亦未陳稱：「等處」。而若在臺北市關係人關海珠家中安裝電話，則理應住在安
    裝電話地址，原審尤未調查電話安裝地，且是否為關海珠所住？電話實際上係何
    人使用？每月電話費單寄至何處？在何處繳費？均未具體提出，此項情況，為被
    上訴人內部作業，自可提出，被上訴人既不提出，原審亦不依法調查或命提出，
    此尤無「時間所需」、「費用」、「顯不相當」各款之情形，故原審判決顯有違
    反民事訴訟法第四百三十六條之十四（民事上訴理由狀誤載為民事訴訟法第三百
    六十四條之十四）不調查證據之違法。（三）原審判決書第五頁第四行所載上訴
    人
    但因平時未使用
    曾提供上訴人於九十一年間申請
    有記載，原審並未曉諭上訴人取據證明，亦未向主管機關調閱，妄加指摘，亦屬
    不當。（四）原審判決書第四頁第十三行論敘上訴人之筆跡與電話申請書筆跡有
    數字邊旁部分相同。惟上訴人係執會計師業務，常有公司設立登記、公司變更登
    記之資產負債表上簽名及公司融資財務簽證，常有對外簽字，臨摹並非難事，原
    審對應調查而不調查，僅以筆跡部分相同而認定，對被上訴人起訴主張應提出之
    重要關鍵可命其提出而不命其提出，判決顯然違背法令。為此提起上訴，並聲明
    ：求為廢棄原判決，另為適法之判決等語。
四、經查：
（一）本件上訴人對第一審小額民事判決提起上訴，其上訴理由狀雖已表明上訴理由
      ，惟觀諸其上訴理由狀所載前揭上訴理由，其中二之（一）、（三）、（四）
      點均係就原審調查證據、認定事實之陳述，並未具體指摘原審判決有何不適用
      法規或適用法規不當，或有何民事訴訟法第四百六十九條第一款至第五款所列
      各款之情形，亦未指摘依何訴訟資料可認為原判決有違背法令之具體事實。
（二）至於上訴人雖指摘原審判決有違反民事訴訟法第四百三十六條之十四（民事上
      訴理由狀誤載為民事訴訟法第三百六十四條之十四）之違法，然其係以：原審
      對於電話安裝地、電話實際上係何人使用、每月電話費單寄至何處、在何處繳
      費等部分，未依法調查或命提出，為其論據。惟按民事訴訟法第四百三十六條
      之十四第二款規定：「調查證據所需時間、費用與當事人之請求顯不相當者，
      法院得不調查證據，而審酌一切情況，認定事實，為公平之裁判」，係指對於
      當事人聲請調查之證據，經法院審酌調查該證據所需之勞費與當事人請求顯不
      相當者，得不調查該證據而言。本件上訴人於原審並未聲請調查證據，業據本
      院調閱本院九十三年度雄小字第六六三號卷證審閱無訛，是上訴人指摘原審違
      反民事訴訟法第四百三十六條之十四一節，尚無所據。況對於本件門號000
      0000、0000000號市內電話之申請資料及裝機地點，已據被上訴人
      於原審提出在卷，經原審提示交由上訴人閱覽並表示意見（見原審卷第八十三
      頁、第八十四頁），並經原審於判決中審酌在案，是上訴人前揭指摘，實不足
      採。足見上訴人於上訴理由中所表明者，顯與首揭記載上訴理由之法條規定並
      不相合，自難認為合法。
五、綜上所述，上訴人提出之上訴理由，或係就原審證據取捨、認定事實之事項，指
    摘原判決不當，而未具體說明原審判決所違背之法令，未就原審判決究有何不適
    用法規、適用法規不當或民事訴訟法第四百六十九條第一款至第五款所列之情形
    ，加以具體指摘；或所指摘者，與前揭記載上訴理由之法條規定不相符合，依首
    揭法條及說明，本件上訴自非合法，應以裁定駁回之。
六、末按於小額訴訟之上訴程序，法院為訴訟費用之裁判時，應確定其費用額，民事
    訴訟法第四百三十六條之三十二第一項、第四百三十六條之十九第一項規定甚明
    。查本件上訴裁判費為新臺幣一千五百元，應由上訴人負擔，爰併予確定。
七、據上論結，本件上訴為不合法，依民事訴訟法第四百三十六條之三十二第一項、
    第二項、第四百三十六條之十九第一項、第四百四十四條第一項前段、第九十五
    條、第七十八條，裁定如主文。
中　　　華　　　民　　　國　　  九十四　  　年 　　一 　　月　  十四　  日
                                臺灣高雄地方法院民事第二庭
                                    審判長法官　楊富強
                                          法官  洪碩垣
                                          法官　蘇雅慧
本件係照原本作成。
本裁定不得抗告。
中　　　華　　　民　　　國　　  九十四　　  年　　 一　　 月　  十七　  日
                                         書記官 王淑娟
